臺灣臺北地方法院刑事判決　　　　　　 100年度易字第2489號
公　訴　人　臺灣臺北地方法院檢察署檢察官
被　　　告　陳廷柏
選任辯護人　許富雄律師
上列被告因妨害公務案件，經檢察官提起公訴（100年度偵字第
15105號），被告於本院準備程序中就被訴事實為有罪之陳述，
經法官告知簡式審判程序意旨，並聽取公訴人及被告意見後，經
本院裁定進行簡式審判程序，判決如下：
    主  文
陳廷柏傷害人之身體，處拘役伍拾日，如易科罰金，以新臺幣壹
仟元折算壹日。
    事  實
一、陳廷柏於民國100年7月9日晚間10時許，與其日文家教學生
    莊凱鈞一同在其位於臺北市○○區○○路47號13樓住處飲酒
    ，嗣於同年月10日凌晨5時30分許，莊凱鈞見陳廷柏飲酒過
    量而昏睡不醒，遂撥打電話通報消防隊請求協助，於是日凌
    晨5時40分許，臺北市政府消防局泉州分隊隊員楊偉志及陳
    柏霖接獲通報後抵達上址，2人擬將陳廷柏搬運上擔架之際
    ，陳廷柏突然起身，基於傷害及妨害公務之犯意，徒手毆打
    楊偉志，妨害楊偉志執行職務，並致楊偉志受有頭部鈍挫傷
    併腦震盪、右手脫皮等傷害(傷害部分業據楊偉志撤回告訴
    ），陳廷柏並追出門外欲追打楊偉志，因陳柏霖及莊凱鈞阻
    止始未得逞。
二、案經楊偉志訴由臺北市政府警察局中正第二分局報請臺灣臺
    北地方法院檢察署檢察官偵查起訴。
    理  由
一、本件被告陳廷柏所犯妨害公務罪，均係死刑、無期徒刑、最
    輕本刑為3年以上有期徒刑以外之罪，且非高等法院管轄第
    一審案件，因被告於本院準備程序中，先就被訴事實為有罪
    之陳述，經告知簡式審判程序之旨，並聽取檢察官及被告之
    意見後，裁定進行簡式審判程序，是本件之證據調查，依刑
    事訴訟法第273條之2規定，不受同法第159條第1項、第161
    條之2、第161條之3、第163條之1及第164條至第170條規定
    之限制，合先敘明。
二、前揭事實，業據被告陳廷柏於本院審理時坦承不諱，核與證
    人即告訴人楊偉志之指訴（參見臺灣臺北地方法院檢察署
    100年度偵字第15105號卷第7-9頁、第40-41頁）相符，復有
    證人即現場目擊者莊凱鈞及陳柏霖之證述（參見上開偵卷第
    10-14頁）可按，另有臺北市政府消防局救護紀錄表、臺北
    市政府消防局派遣令、被告酒測值（參見上開偵卷第15-16
    頁、第18頁）等件在卷可佐，又告訴人因被告行為，受有前
    揭傷勢，有國防醫學院三軍總醫院附設民眾診療服務處100
    年7 月10日北市衛醫字第0501110514號診斷證明書及告訴人
    受傷照片1幀（參見上開偵卷第17頁、第19頁）附卷可稽，
    足認被告之行為與告訴人之傷勢間有相當因果關係，是被告
    之任意性自白與事實相符，值堪信實。本件事證明確，被告
    犯行堪以認定，應依法論科。
三、核被告所為，係犯刑法第135條第1項對公務員依法執行職務
    時施強暴罪。爰審酌被告明知消防隊員係依法執行職務，對
    之施以強暴，造成消防隊員受傷，嚴重影響社會秩序及國家
    公權力之執行，且前曾有妨害公務之紀錄（未構成累犯），
    有臺灣高等法院被告前案紀錄表可憑，惟慮及其犯後承認犯
    行，深感悔悟，暨其大學畢業之智識程度、觸犯本罪之犯罪
    動機、手段、所造成之危害及目前有正常工作等一切情狀，
    量處如主文所示之刑，並諭知易科罰金之折算標準，以資懲
    儆。另被告雖請求本院併予緩刑之宣告，惟被告前已有妨害
    公務之紀錄，有前開前案紀錄表可按，雖未構成累犯，然若
    再次給予緩刑，恐難收矯治之效，是本院認本案並無暫不執
    行之理由，不宜為緩刑之宣告，此部分請求，尚難准許，併
    此敘明。
四、又本件被告於案發當時雖有酒醉之情狀，惟被告之酒醉係因
    自己飲酒未加節制而過量，縱有因此致其辨識行為違法或依
    其辨識而行為之能力顯著減低，然既係因故意或自己之過失
    而自行招致，仍不得適用刑法第19條第1項及第2項免除或減
    輕其刑之規定，同條第3項定有明文，附此敘明。
五、不另為不受理部分：
    公訴意旨另以：被告基於傷害之犯意，於上開時間、地點，
    徒手毆打告訴人，妨害被告執行職務，並致告訴人受有頭部
    鈍挫傷併腦震盪、右手脫皮等傷害，因認被告此部分之行為
    尚構成刑法第277條第1項之傷害罪嫌等語。惟按告訴乃論之
    罪，告訴人於第一審辯論終結前得撤回其告訴，又告訴經撤
    回者，應諭知不受理之判決，刑事訴訟法第238條第1項、第
    303條第3款分別定有明文。本件被告涉犯刑法第277條第1項
    傷害罪嫌，依同法第287條之規定，須告訴乃論。茲因被告
    與告訴人已成立調解，告訴人已於100年10月24日具狀撤回
    告訴，此有陳報狀暨和解契約書1份在卷可參（參見本院卷
    第34-35頁），依照首開說明，原應就檢察官起訴此部分逕
    為諭知不受理判決，惟因按公訴意旨，被告所犯傷害罪嫌與
    其經論罪科刑之上開妨害公務執行罪倘均成立犯罪，二者間
    有想像競合之裁判上一罪關係，是爰不另為不受理判決之諭
    知。
據上論斷，應依刑事訴訟法第273條之1第1項、第299條第1項前
段，刑法第135條第1項、第277條第1項，第55條、第41條第1項
前段，刑法施行法第1條之1，判決如主文。
本案經檢察官陳鴻濤到庭執行職務。
中    華    民    國   100    年    12    月    12    日
                  刑事第三庭    法  官  江春瑩
以上正本證明與原本無異。
如不服本判決應於收受送達後10日內向本院提出上訴書狀，並應
敘述具體理由；其未敘述上訴理由者，應於上訴期間屆滿後20日
內向本院補提理由書（均須按他造當事人之人數附繕本）「切勿
逕送上級法院」。告訴人或被害人如對於本判決不服者，應具備
理由請求檢察官上訴，其上訴期間之計算係以檢察官收受判決正
本之日期為準。
                                書記官  徐鶯尹
中    華    民    國   100    年    12    月    13    日
附錄法條：
中華民國刑法第277條
（普通傷害罪）
傷害人之身體或健康者，處 3 年以下有期徒刑、拘役或 1 千元
以下罰金。
犯前項之罪因而致人於死者，處無期徒刑或 7 年以上有期徒刑
；致重傷者，處 3 年以上 10 年以下有期徒刑。
中華民國刑法第135條
（妨害公務執行及職務強制罪）
對於公務員依法執行職務時，施強暴脅迫者，處 3 年以下有期
徒刑、拘役或 3 百元以下罰金。
意圖使公務員執行一定之職務或妨害其依法執行一定之職務或使
公務員辭職，而施強暴脅迫者，亦同。
犯前二項之罪，因而致公務員於死者，處無期徒刑或 7 年以上
有期徒刑；致重傷者，處 3 年以上、 10 年以下有期徒刑。